Salah Eddine MKHARBECH

Tél: 06.95.84.58.19

Mail: salaheddine.mk8@gmail.com https://github.com/Mkharbech-dev https://salah-mk.netlify.app **Développeur Web PHP, Symfony, Drupal Junior** (Bac+3)

https://www.linkedin.com/in/s alah-mkharbech-developpeurphp-symfony-drupal-paris/

Profil: D'un naturel curieux, créatif et logique, j'ai acquis, grâce à mes expériences professionnelles, de nombreuses capacités très utiles pour devenir développeur telles que de la rigueur, une envie d'apprendre, un bon sens de l'organisation, une bonne capacité d'adaptation, de la patience et un bon esprit d'analyse.

Formations

2021: 2022: Certificat Développeur PHP, (PHP, SYMFONY), Global Knowledge, Rueil-Malmaison.

2021: 2022: Titre Concepteur Développeur d'application (Titre RNCP, Bac+3), Afpa de Paris12.

2020 - 2021: Titre Développeur Web et Web Mobile Bac+2 (PHP, Symfony), Next-Formation, Paris.

2001 - 2003 : Diplôme de Technicien en Informatique bureautique (OFFICE).

2000 – 2001 : Baccalauréat Scientifique, Spécialité Sciences expérimentales.

Compétences en PHP Symfony/DRUPAL

DRUPAL 8/9:

- o Installation Drupal from scratch (Avec ou sans Docker),
- Développement des modules personnalisés,
- Theming: Intégration (HTML/CSS/JavaScript), Développement des themes personnalisés,
- o Surcharge des fonctionnalités avec les Hook, et les évènements,
- Déploiement : Gestion des configurations.
- o Recherche: Search-api,
- Gestion des rôles / profils.
- Workflow, Content Moderation,
- o Normes de codage,
- o Drush,
- o Utilisation de Drupal 9 sous Docker.

Symfony:

- La Configuration
- Système de routing
- Les Contrôleurs
- o Les vues avec Twig
- Les bases de données et Doctrine
- o Les formulaires : sécurité, uploade des fichiers

Compétences en développement

Logiciels : Eclipse, Visual Studio Code, PHPMyAdmin, MySQL Workbench, Strat-Uml, JIRA, Looping, Balsamiq, Microsoft Word, Microsoft Excel, Access et Open Office.

Langages: HMTL, CSS, JavaScript, SQL, PHP, Symfony.

Frameworks/Bibliothèques: React-js, Symfony, Drupal 8/9, Bootstrap5, JQuery, Ajax.

Systèmes d'exploitation : Windows, Linux.

Docker / Docker-Compose

Expériences professionnelles

Sept 2022 - Déc 2022 : Stagiaire tant que Développeur PHP à global Knowledge, Rueil-

(3 mois) Malmaison.

Mars 2022 - mai 2022 : Stage tant que Développeur PHP Drupal à La DILA, Paris15.

(3 mois)

Aout 2020 - Avril 2021 : Développeur Web et Web Mobile Next Formation, Paris 75008.

(9 mois) *Compétences :* HTML, CSS, JS, REACT, PHP, SYMFONY, GIT.

Mai 2013 - Avril 2021: Agent de guichet au sein de la Poste, Paris Daumesnil 75012.

(8 ans) *Compétences :* Adaptabilité, relation client, écoute.

Centres d'intérêt

Langues: Arabe et Français bilingue, Italien fluide, Anglais et espagnol scolaire.

Loisirs: Voyages, musique, bricolage.